【裁判字號】    88,訴,1588
【裁判日期】    890208
【裁判案由】    返還土地
【裁判全文】
臺灣臺中地方法院民事判決  八十八年度訴字第一五八八號
    原      告    甲○○
    訴訟代理人    蔡壽男  律師
    被      告    丙○○
    兼訴訟代理人  乙○○
    右當事人間請求返還房屋事件，本院判決如左：
    主    文
原告之訴及其假執行之聲請均駁回。
訴訟費用由原告負擔。
    事    實
甲、原告方面：
  一、聲明：
  （一）被告應將坐落台中縣清水鎮○○段橋頭小段二八五地號土地內如附圖一所示Ａ面積
        約二二平方公尺及同小段二八六之八地號土地內如附圖所示Ｂ面積約三四平方公尺
        之地上物拆除，將土地交還原告。
  （二）原告願供擔保請淮宣告假執行。
  二、陳述：
  （一）查坐落台中縣清水鎮○○段橋頭小段二八五地號土地面積一二０平方公尺及同小段
        二八六之八地號土地面積一五四六平方公尺係原告所有，有土地登記簿謄本為證。
        詎被告越界佔用二八五地號土地內如附圖（一）所示Ａ部分面積二十二平方公尺及
        二八六之八地號土地內如附圖（一）所示Ｂ部分面積約三十四平方公尺，因無正當
        權源，自屬無權占有。
  （二）按所有人對於無權占有或侵奪其所有物者，得請求返還之，對於妨害其所有權者，
        得請求除去，民法第七百六十七條定有明文。被告無權占有原告所有上開土地，原
        告本於所有權之作用，自得請求被告除去地上物，將土地交還原告。
  三、證據：提出土地登記簿謄本二份為證，聲請履勘現場及測量。
乙、被告方面：
  一、聲明：駁回原告之訴。
  二、陳述：被告並未占用到原告之土地。
    理    由
一、原告主張坐落台中縣清水鎮○○段橋頭小段二八五地號土地面積一二０平方公尺及同小
    段二八六之八地號土地面積一五四六平方公尺為其所有，詎被告無正當權源越界占用二
    八五地號土地內如附圖（一）所示Ａ部分面積二十二平方公尺及二八六之八地號土地內
    如附圖（二）所示Ｂ部分面積約三十四平方公尺云云。經查系爭二八五、二八六之八地
    號土地為原告所有，業據提出土地登記簿謄本在卷足稽，堪予採信。惟被告並未占用原
    告之土地，業經本院會同台中縣清水地政事務所測量員現場勘測，製有如附圖（二）所
    示之土地複丈成果圖可稽，該地政事務所為之測量，既無何違誤，應堪採信。
    原告請求本院囑託內政部土地測量局再次測量，即無必要。
二、被告既未占用原告所有之系爭二八五、二八六之八號土地，從而原告本於所有物返還請
    求權之法律關係，訴請被告將占用土地上之地上物拆除，將土地交還原告，即無理由，
    應予駁回。原告之訴既經駁回，其假執行之聲請即失所附麗，應併予駁回。
三、據上論結，本件原告之訴為無理由，依民事訴訟法第七十八條、第三百九十條第二項判
    決如主文。
中        華        民        國   八十九   年      二       月      八       日
                                    臺灣臺中地方法院民事第一庭
~B法      官  吳蕙玟
右為正本係照原本作成
如不服本判決，應於判決送達後二十日內，向本院提出上訴狀。
中        華        民        國   八十九   年      二       月      九       日
~B法院書記官


司法院資訊處製作；財團法人民間司法改革基金會備份。
